臺灣高雄地方法院刑事判決　　　　　　　95年度易字第1544號
公　訴　人　臺灣高雄地方法院檢察署檢察官
被　　　告　乙○○
　　　　　　戊○○
　　　　　　丁○○
上列被告因傷害案件，經檢察官提起公訴（95年度偵字第7586號
、第18759 號），本院判決如下：
    主  文
乙○○共同傷害人之身體，處有期徒刑肆月，如易科罰金，以銀
元佰元即新臺幣玖佰元折算壹日，減為有期徒刑貳月，如易科
罰金，以銀元佰元即新臺幣玖佰元折算壹日；又以加害生命、
身體之事，恐嚇他人致生危害於安全，處有期徒刑肆月，如易科
罰金，以銀元佰元即新台幣玖佰元折算壹日，減為有期徒刑貳
月，如易科罰金，以銀元佰元即新臺幣玖佰元折算壹日。應執
行有期徒刑月，如易科罰金，以銀元佰元即新臺幣玖佰元折
算壹日應執行。
戊○○共同傷害人之身體，處有期徒刑月，如易科罰金，以銀
元佰元即新臺幣玖佰元折算壹日，減為有期徒刑壹月又拾伍日
，如易科罰金，以銀元佰元即新台幣玖佰元折算壹日。
丁○○無罪。
    事  實
一、乙○○與戊○○及多名姓名年籍不詳之成年男子，於民國95
    年3 月4 日凌晨，在高雄市苓雅區○○○路199 號「犁舍PU
    B 」2 樓店內飲酒消費，鄰桌則為同在店內消費之庚○○（
    原名齊嘉）、壬○○、己○○等人，雙方素不相識，同日凌
    晨3 時許，乙○○因細故與庚○○發生衝突，竟與戊○○及
    上開不詳之成年男子多人，共同基於傷害之犯意聯絡，先將
    庚○○拉倒在地，復以腳踢、踹及分持現場桌子、椅子、玻
    璃啤酒壺、酒瓶、酒杯等物圍毆庚○○及出面勸架之壬○○
    ，己○○見狀趨前關心壬○○，因壬○○大喊叫警察，乙○○又朝壬○○、己○○方向丟擲玻璃啤酒壺，並擊中己○○
    ，致己○○受有右側髖部挫傷3*3 公分等傷害；庚○○受有
    頭皮撕裂傷5 公分、右前臂撕裂傷1.5 公分、右中指1 公分
    及0. 8公分、左手撕裂傷0.5 公分、多處顏面撕裂傷0.5 公
    分、2 公分、0.8 公分、0.5 公分等傷害；壬○○受有頭皮
    撕裂傷5 公分、前胸撕裂傷1 公分、後背撕裂傷1 公分等傷
    害。嗣乙○○因壬○○請店方報警而心生不滿，於離去現場
    之際，另基於恐嚇危害安全之犯意，向庚○○、壬○○及己○○等人恐嚇稱：「警察算什麼」、「你們是被打不夠，想
    要吃子彈是不是」等加害生命、身體安全之語，使庚○○、
    壬○○、己○○等心生畏懼，致生危害於安全。
二、案經庚○○、壬○○、己○○訴由高雄市政府警察局苓雅分
    局報請臺灣高雄地方法院檢察檢察官偵查起訴。
    理  由
壹、程序部分：
一、證人庚○○、壬○○、己○○於警詢之證詞均無證據能力：
    按被告以外之人，於審判外之言詞或書面陳述，除法律有規
    定者外，不得作為證據。刑事訴訟法第159 條第1 項定有明
    文。被告以外之人（包括證人、鑑定人、告訴人、被害人及
    共同被告等）於審判外之言詞或書面陳述，即所謂傳聞證據
    。由於傳聞證據有悖法院直接審理及言詞審理之精神，妨礙
    當事人之反對詰問權，影響程序正義之實現，除法律有規定
    者（例如同法第159 條第2 項、同法第159 條之1 至之5 、
    同法第206 條等）外，原則上不具證據能力。次按被告以外
    之人（包括證人、鑑定人、告訴人、被害人及共同被告等）
    於檢察事務官、司法警察官或司法警察調查中所為之陳述，
    與審判中不符時，其先前之陳述具有較可信之特別情況，且
    為證明犯罪事實存否所必要者，得為證據，刑事訴訟法第15
    9 條之2 定有明文。經查證人庚○○、壬○○、己○○三人
    於警詢中就如何遭被告乙○○等人傷害及恐嚇所證（參警卷
    第4 至8 頁庚○○證詞、第11頁壬○○證詞、第13頁至第14
    頁己○○證詞），經核均與其等本院審理中所證尚無不符，
    依首開規定，其等於警詢之證詞自均無證據能力。
二、證人庚○○、壬○○、己○○三人於偵查中之證述，均具證
    據能力：
    按被告以外之人於偵查中向檢察官所為之陳述，除顯有不可
    信之情況者外，得為證據，刑事訴訟法第159 條之1 第2 項
    定有明文。證人庚○○、壬○○、己○○等於偵查中之陳述
    ，既均經具結，亦均無證據證明顯有不可信之情況，且業均
    於本院審理時傳訊到庭，由被告行使對質、詰問之權利，其
    等於偵查中所為之陳述，依前開說明，均有證據能力。
三、按被告以外之人（包括證人、鑑定人、告訴人、被害人及共
    同被告等）於審判外之陳述雖不符刑事訴訟法第159 條之1
    至之4 等四條之規定，而經當事人於審判程序同意作為證據
    ，法院審酌該言詞陳述或書面陳述作成時之情況，認為適當
    者，亦得為證據；當事人、代理人或辯護人於法院調查證據
    時，知有刑事訴訟法第159 條第1 項不得為證據之情形，而
    未於言詞辯論終結前聲明異議者，視為有前項之同意，同法
    第159 條之5 定有明文。立法意旨在於傳聞證據未經當事人
    之反對詰問予以核實，原則上先予排除。惟若當事人已放棄
    反對詰問權，於審判程序中表明同意該等傳聞證據可作為證
    據；或於言詞辯論終結前未聲明異議，基於尊重當事人對傳
    聞證據之處分權，及證據資料愈豐富，愈有助於真實發見之
    理念，且強化言詞辯論主義，使訴訟程序得以順暢進行，上
    開傳聞證據亦均具有證據能力。本件證人洪孟薇、薛盛祺、
    王秀云、曾慰慈、劉璟嬅於警詢中之陳述，其性質雖屬傳聞
    證據，惟其等均未再於本院審理中為陳述，且查無符合同法
    第159 條之1 至之4 等前四條之情形，而其所為之上開警詢
    筆錄內容，業經當事人於審判程序同意作為證據（本院審理
    時予以提示並告以要旨，且各經檢察官及被告等人表示意見
    。辯護人及被告並於本院準備程序中明示不爭執上開證人供
    述之證據能力），本院審酌上開筆錄作成時，證人均洪孟薇
    等未遭受任何施壓或干擾，亦均無不當取供之情形，認為以
    之作為本案之證據亦屬適當，依上開規定，證人洪孟薇、薛
    盛祺、王秀云、曾慰慈、劉璟嬅於警詢中之證言自均具有證
    據能力。
四、關於診斷證明書之證據能力：
    又按被告以外之人於審判外之言詞或書面陳述，除法律有規
    定者外，不得作為證據，刑事訴訟法第159條第1項定有明文
    。當事人、代理人或辯護人於法院調查證據時，知有第159
    條第1 項不得為證據之情形，而未於言詞辯論終結前聲明異
    議者，視為有前項之同意，同法第159 條之5 第2 項亦有明
    文規定。告訴人庚○○、壬○○、己○○於本案提出之阮綜
    合醫院驗傷診斷書3 份（附於警卷第73-75 頁），性質上係
    診斷之醫師所為之書面陳述，為庚○○、壬○○、己○○於
    本件案發後，前往該醫院就診治療，負責為庚○○、壬○○
    、己○○診斷傷勢之醫師，依其所見所為之證明文書，其本
    質乃為被告以外之人於審判外之書面陳述，依刑事訴訟法第
    159 條第1 項之規定，不具證據能力；且前述證據性質上雖
    為從事業務之人於業務上所製作之證明文書，但既為針對本
    件個案作成，即與刑事訴訟法第159 條之4 第2 款所示，乃
    通常業務過程不間斷、有規律而準確之記載，且有其他業務
    人員足以校對其正確性，無預見日後可能會被提供作為證據
    之偽造動機之例行性業務文書有間（該條款立法理由參照）
    ，即非刑事訴訟法第159 條之4 第2 款所謂得成為傳聞例外
    之業務文書，而不能依此規定取得證據能力。惟被告乙○○
    、戊○○二人於本院審理時均不否認得作為證據，而本院審
    酌前述書面陳述，自外部觀之，乃醫師基於專業知識所作成
    ，且未敘述本件案發經過等事實，僅就其觀察所得之傷勢作
    成紀錄，具有相當之中立性，是其作成過程並無不適當之情
    形，是本院認依刑事訴訟法第159 條之5 第1 項之規定，上
    開診斷證明書既經被告2 人同意作為證據使用，且無任何不
    適當作為證據之情形，自應認其具有證據能力。
五、再按，傳聞法則乃對於被告以外之人於審判外之言詞或書面
    陳述，亦即針對被告以外之人於審判外以言詞或書面所為之
    供述證據而為之規範。卷附照片乃以科學、機械之方式，對
    於所拍攝內容所為忠實且正確之記錄，性質上並非供述證據
    ，應無刑事訴訟法第159 條第1 項規定之適用，附此敘明。
貳、實體部分：
一、有罪部分：
  (一)訊據被告乙○○就其於事實欄所列時、地，毆打告訴人庚○○、壬○○、己○○之事實於本院審理中固坦認不諱言，惟
    否認有何恐嚇犯行；訊據被告戊○○，矢口否認有何傷害告
    訴人庚○○、壬○○之犯行，辯稱：伊看到被告乙○○與告
    訴人庚○○起衝突後，前去勸架，但是沒有用，之後就離開
    現場等語。經查：
  1.被告乙○○、戊○○及多名姓名年籍不詳之成年男子，於95
    年3 月4 日凌晨，在高雄市苓雅區○○○路199 號「犁舍PU
    B 」2 樓店內飲酒消費，鄰桌則為同在店內消費之告訴人庚○○、壬○○、己○○等人，同日凌晨3 時許，被告乙○○
    因細故與告訴人庚○○發生衝突，竟與被告戊○○及上開不
    詳之成年男子多人，先將告訴人庚○○拉倒在地，復以腳踢
    、踹及分持現場桌子、椅子、玻璃啤酒壺、酒瓶、酒杯等物
    圍毆庚○○及出面勸架之告訴人壬○○，告訴人己○○見狀
    趨前關心告訴人壬○○，因告訴人壬○○大喊叫警察，被告
    乙○○又朝告訴人壬○○、己○○方向丟擲玻璃啤酒壺，並
    擊中告訴人己○○，致告訴人己○○受有右側髖部挫傷3*3
    公分等傷害；告訴人庚○○受有頭皮撕裂傷5 公分、右前臂
    撕裂傷1.5 公分、右中指1 公分及0.8 公分、左手撕裂傷0.
    5 公分、多處顏面撕裂傷0.5 公分、2 公分、0.8 公分、0.
    5 公分等傷害；告訴人壬○○受有頭皮撕裂傷5 公分、前胸
    撕裂傷1 公分、後背撕裂傷1 公分等傷害。嗣被告乙○○因
    告訴人壬○○請店方報警心生不滿，於離去現場之際，另基
    於恐嚇危害安全之犯意，向告訴人庚○○、壬○○及己○○
    等人恐嚇稱：「警察算什麼」、「你們是被打不夠，想要吃
    子彈是不是」等語，使告訴人庚○○、壬○○、己○○等心
    生畏懼，致生危害於安全之事實，業據證人即告訴人庚○○
    、壬○○、己○○等於偵查中及本院審理中證述明確（參本
    院卷(二)第31頁至第44頁；95偵字第7586號卷第18頁至第20頁
    、同卷第41頁至第43頁），而證人即告訴人庚○○、壬○○
    、己○○所證遭被告乙○○等人毆打之情節，核與證人洪孟
    薇、薛盛祺、曾慰慈、劉璟嬅於警詢中證述情節相符（參警
    卷第56頁、第59頁、第62頁、第66頁），並有現場翻拍照片
    6 幀在卷可參（參警卷第77頁至第79頁），且告訴人即證人
    庚○○等三人遭被告乙○○、戊○○等人毆打後，分別受有
    如上之傷害，亦有阮綜合醫院診斷證明書3 紙在卷可憑（參
    警卷第73頁至第75頁），上開事實，至堪認定。
  2.被告戊○○雖以前詞置辯，並舉證人即當天亦在「犁舍PUB
    」飲酒之甲○○、辛○○於本院審理中之證詞以實其說，惟
    查證人甲○○於本院審理中雖證稱：被告戊○○當時沒有出
    手打人，被告戊○○一直要把乙○○拉開等語（參本院卷(一)
    第160 頁），似對案發當時之情況甚為明瞭，然查證人甲○○於本件案發之初於警詢中卻證稱：打架當時伊不在現場，
    是翌日即95年3 月5 日晚上11時許，伊到「犁舍PUB 」，經
    店內經理告知才知道等語（參警卷第53頁），清楚陳述案發
    之時並不在現場，證人甲○○前後證述如此矛盾，尚難以之
    為有利被告戊○○之證據。另證人辛○○於本院審理中證稱
    ：當天伊在現場時，沒有看到被告乙○○與其他客人打架，
    是被告乙○○自己摔倒，伊亦未看到被告戊○○參與打架，
    後來伊離開現場就不知道了等語（參本院卷(二)第45頁），證
    人辛○○對於被告乙○○毆打告訴人庚○○此一明確之事實
    ，竟為未曾看見之證述，顯見其離開「犁舍PUB 」之時點，
    應非本件案發之時，故其所證亦難為有利被告戊○○之憑藉
    。再查被告戊○○於本件案發後，自行至阮綜合醫院就醫，
    有阮綜合醫院急診室錄影翻拍照片2 幀（參警卷82頁）及本
    院勘驗筆錄乙份在卷可憑（參本院卷(二)第49頁），若真如其
    所辯，於勸架不成後即行離開，衡情當無可能受傷，是其所
    辯顯係臨訟飾卸，尚難逕採。
  3.被告乙○○則辯稱未曾恐嚇告訴人庚○○等人，惟查被告乙○○於案發之初檢察官偵訊時，對於是否出言恐嚇乙節陳稱
    ：不敢確定等語（參95偵7586號卷第16頁），嗣於本院中始
    改稱未曾出言恐嚇，所辯前後不一，是否可採已非無疑，且
    被告乙○○所舉證人即「犁舍PUB 」現場安全人員丙○○於
    本院審理中雖證稱：當時沒有聽到被告乙○○恐嚇告訴人等
    語（參本院卷(二)第48頁），似證述被告乙○○並未出言恐嚇
    ，然細究證人丙○○證述本件案發之過程：被告乙○○當天
    已經酒醉了，遭告訴人庚○○推倒在地上，之後被告乙○○
    爬起來覺得莫名其妙，被告乙○○就與告訴人庚○○他們打
    起來了，之後很多人一起打；他們打架的時候，伊站在吧檯
    內側，沒有去制止他們打架，伊沒有看到被告乙○○拿啤酒
    壺丟告訴人己○○等語（參本院卷(二)第47頁、第48頁），顯
    然證人丙○○於本件鬥毆發生之後，所處位置離鬥毆現場有
    相當距離，是以連被告乙○○拿啤酒壺丟告訴人己○○之過
    程，亦未看見，則其所證被告乙○○未出言恐嚇等語，甚有
    可能亦係因距離過遠，未能聽聞，故其所證，尚難採為有利
    被告乙○○之證詞。
  4.綜上所述，被告乙○○、戊○○前開所辯，均屬卸責之詞，
    不足採信，本案事證已臻明確，被告乙○○、戊○○犯行均
    堪認定。
  (二)查被告乙○○、戊○○行為後，分別於94年2 月2 日、95年
    6 月14日修正公布之刑法、刑法施行法，業均自95年7 月1
    日施行，參酌最高法院95年5 月23日刑事庭第8 次會議決議
    ，本件自應依刑法第2 條第1 項之規定，為新舊法比較：
  1.就主刑刑度變更部分：
    被告乙○○、戊○○所犯刑法第277 條第1 項傷害罪之主刑
    為3 年以下有期徒刑、拘役或銀元1000元以下罰金；被告乙○○另犯恐嚇罪之主刑為2 年以下有期徒刑、拘役或300 元
    以下罰金。本件被告乙○○二人犯罪時之刑法就罰金刑之規
    定，依修正前刑法第33條第5 款規定，罰金刑應處銀元一元
    以上，並應依修正前罰金罰鍰提高標準條例第1 條規定，就
    其原定數額得提高為2 倍至10倍，但法律已依一定比率規定
    罰金或罰鍰之數額或倍數者，依其規定。惟94年1 月7 日修
    正公布、95年7 月1 日施行之刑法第33條第5 款則規定：「
    罰金：新臺幣一千元以上，以百元計算之」，而95年6 月14
    日修正公布之刑法施行法第1-1 條第2 項規定：「94年1 月
    7 日刑法修正時，刑法分則編未修正之條文定有罰金者，自
    94年1 月7 日刑法修正施行後，就其所定數額提高為30 倍
    ，但72年6 月26日至94年1 月7 日新增或修正之條文，就其
    所定數額提高為3 倍」，比較修正前後之罰金刑輕重，該罰
    金刑之最低刑度於修法後已有加重，故以95年7 月1 日修正
    公布施行前之規定較有利於被告，應依刑法第2 條第1 項前
    段規定，適用行為時之法律，亦即適用修正前之刑法第277
    條第1 項規定科刑。
  2.就共同正犯條文變更部分：
    本件被告乙○○、戊○○及姓名年籍不詳之成年男子，就傷
    害告訴人庚○○等人之犯行，各有犯意聯絡及行為分擔，均
    為共同正犯。而於95年7 月1 日施行之修正後刑法第28條固
    將原條文之「實施」，修正為「實行」，惟本件被告乙○○
    等人所實施之傷害犯行，無論依修法前或修法後之文字以觀
    ，均合於法定共同正犯之要件，對被告乙○○等人而言均無
    有利或不利之情形，故應依刑法第2 條第1 項前段規定，逕
    適用修正前之刑法第28條規定，論以共同正犯。
  3.就易科罰金折算標準變更部分：
    被告乙○○、戊○○犯罪時之刑法第41條第1 項前段規定：
    「犯最重本刑為5 年以下有期徒刑以下之刑之罪，而受6個
    月以下有期徒刑或拘役之宣告，因身體、教育、職業、家庭
    之關係或其他正當事由，執行顯有困難者，得以一元以上三
    元以下折算一日，易科罰金。」，又受刑人行為時之易科罰
    金折算標準，依修正前罰金罰鍰提高標準條例第2 條前段規
    定（現已刪除），就其原定數額提高為100 倍折算1 日，則
    本件受刑人行為時之易科罰金折算標準，應以銀元三百元折
    算1 日，經折算為新臺幣後，應以新臺幣九百元折算為1 日
    。惟95年7 月1 日施行之修正後刑法第41條第1 項前段則規
    定：「犯最重本刑為5 年以下有期徒刑以下之刑之罪，而受
    6 個月以下有期徒刑或拘役之宣告者，得以新臺幣一千元、
    二千元或三千元折算一日，易科罰金。」經比較修正前後之
    易科罰金折算標準，以95年7 月1 日修正公布施行前之規定
    ，較有利於被告，故應依刑法第2 條第1 項前段，適用修正
    前刑法第41條第1 項前段規定，定其易科罰金之折算標準。
  4.新修正刑法第51條第5 款之規定，有期徒刑定應執行刑之上
    限，由不得逾20年提高為不得逾30年，此相當科刑規範之變
    更。比較新舊法之規定，應以修正前之刑法第51條第5款 之
    規定較有利於被告。
  5.綜上所述，經整體比較新、舊法之適用結果，本件應依刑法
    第2 條第1 項前段規定，適用修正前之刑法（即舊法）論罪
    科刑。
  (三)核被告乙○○所為係犯刑法第277 條第1 項之傷害罪及同法
    第305 條之恐嚇罪；被告戊○○所為係犯刑法第277 條第1
    項之傷害罪。被告乙○○、戊○○及姓名年籍不詳之數名成
    年男子間，就前開傷害犯行，有犯意聯絡及行為分擔，均為
    共同正犯。又被告乙○○、戊○○等人與告訴人庚○○等人
    發生糾紛後，進而起意毆打告訴人庚○○等人，被告乙○○
    、戊○○顯均係基於一個傷害之犯意而為，其數行為於密切
    接近之時地實施，依一般社會健全觀念，在時間差距上，難
    以強行分開，在刑法評價上，以包括之一行為予以評價，較
    為合理。是被告乙○○以包括之一行為傷害、恐嚇告訴人庚○○、壬○○、己○○；被告戊○○以包括之一行為傷害告
    訴人庚○○、壬○○，均屬一行為觸犯數罪名，均為想像競
    合犯，應分別從一重處斷。又被告乙○○所犯上開傷害罪與
    恐嚇罪間，犯意各別，罪名互殊，應分論併罰。爰審酌被告
    乙○○、戊○○僅因細故，短於思慮，即憑一時情緒衝動傷
    害他人之身體，其法紀觀念淡薄，行為均非可取，且造成告
    訴人庚○○、壬○○、己○○等人受有非輕之傷害，且被告
    乙○○犯後坦承部分犯行、被告戊○○否認犯行，難認具有
    悔意，惟念被告乙○○、戊○○，均無前科，有臺灣高等法
    院被告前案紀錄表二份在卷可憑，素行尚可等一切情狀，分
    別量處如主文所示之刑，並均諭知易科罰金之折算標準。又
    本件被告乙○○、戊○○二人犯二罪時間均係在96年4 月24
    日以前，經查合於減刑之條件，應均依該條例第2 條第1 項
    第3 款規定，分別減其宣告刑2 分之1 ，被告乙○○部分並
    定其應執行之刑。
二、無罪部分：
  (一)公訴意旨略以：被告戊○○於為事實欄所載傷害犯行後，於
    同日凌晨3 時52分許，由被告丁○○及多名年籍不詳之成年
    男子陪同前往設於高雄市苓雅區○○○路136 號之阮綜合醫
    院就醫時，與亦前往就醫之告訴人庚○○、壬○○、己○○
    在急診室內相遇，雙方再因言語不合而起爭執，被告戊○○
    、丁○○及多名年籍不詳之成年男子又共同基於傷害之犯意
    聯絡，以拳腳毆打告訴人庚○○，致庚○○傷勢加劇因而昏
    倒，因認被告戊○○、丁○○涉有刑法第277 條第1 項之傷
    害罪嫌等情。
  (二)按犯罪事實應依證據認定，無證據不得認定犯罪事實；不能
    證明被告犯罪者，應諭知無罪之判決，刑事訴訟法第154 條
    第2 項、第301 條第1 項分別定有明文。次按事實之認定，
    應憑證據，如未能發現相當證據，或證據不足以證明，自不
    能以推測或擬制之方法，為裁判基礎；且認定不利於被告之
    事實須依積極證據，苟積極證據不足為不利於被告事實之認
    定時，即應為有利於被告之認定；另認定犯罪事實所憑之證
    據，雖不以直接證據為限，間接證據亦包括在內，然而無論
    直接證據或間接證據，其為訴訟上之證明，須於通常一般之
    人均不致有所懷疑，而得確信其為真實之程度者，始得據為
    有罪之認定，倘其證明尚未達到此一程度，而有合理之懷疑
    存在而無從使事實審法院得有罪之確信時，即應由法院為諭
    知被告無罪之判決（最高法院40年臺上字第86號、30年臺上
    字第816 號、76年臺上字第4986號判例意旨參照）。
  (三)本件公訴意旨認被告涉有傷害罪嫌，係以告訴人庚○○於警
    詢及偵查中之指訴及證人曾慰慈、劉璟嬅於警詢之證述，另
    有阮綜合醫院現場翻拍照片19幀等，為其主要論據。訊據被
    告戊○○、丁○○堅決否認有何傷害犯行，被告戊○○辯稱
    ：當日在阮綜合醫急診室內，並沒有動手打告訴人庚○○，
    是告訴人庚○○自己酒醉動手打在場的人等語；被告丁○○
    辯稱：當天在阮綜合醫院急診室內，是告訴人庚○○自己酒
    醉動手打在場的人，伊只是在旁邊觀看，結果告訴人庚○○
    突然打伊，那時伊順手拿起旁邊的輪椅要打告訴人庚○○，
    結果被警察攔住，根本都沒有打到告訴人庚○○，之後伊就
    被警察圍住，根本沒有打告訴人庚○○等語。經查：
  1.本院依被告戊○○、丁○○聲請，勘驗案發當時阮綜合醫院
    急診室錄影帶，經當庭勘驗結果，錄影帶之內容依時間序列
    呈現下列畫面，有本院勘驗筆錄在卷可憑（參本院卷(二)第49
    頁、第50頁）：
    95年3 月4 日3 ：52：28（指凌晨3 時52分28秒，下同此
      意）被告戊○○與一名男子一起步入急診室。
    95年3 月4 日3 ：54：13告訴人壬○○、庚○○一起進入
      急診室。
    95年3 月4 日3 ：54：38告訴人壬○○自行倒地。
    95年3 月4 日3 ：54：50一名黑衣男子進入急診室面帶笑
      容右手指著倒在地上之告訴人壬○○；被告戊○○坐在急
      診室桌子旁，告訴人庚○○站在被告戊○○旁邊。
    95年3 月4 日3 ：55：17警察進入急診室看狀況。
    95年3 月4 日3 ：55：34另外一位警察進入急診室看狀況
      。
    95年3 月4 日3 ：55：44告訴人庚○○從椅子上站起來。
    95年3 月4 日3 ：55：45告訴人己○○進入急診室。
    95年3 月4 日3 ：56：01被告戊○○從座位上站起來。
    95年3 月4 日3 ：56：05急診室門口又進來一位警察。
    95年3 月4 日3 ：56：42被告丁○○與友人進入急診室。
    95年3 月4 日3 ：56：53被告丁○○、戊○○皆手環抱著
      胸部。
    95年3 月4 日3 ：56：59警察過來用右手拉住庚○○左手
      。
    95年3 月4 日3 ：57：03告訴人庚○○撲向被告戊○○，
      右腳向上踢，被告丁○○被擠到門邊，有一個白衣男子試
      圖打告訴人庚○○，但被警察擋住。
    95年3 月4 日3 ：57：10告訴人庚○○再度往被告丁○○
      方向踢，嗣後被一名警察從後方環抱住，被告丁○○拿輪
      椅作勢要丟向告訴人庚○○，但被警察擋住，所以沒有丟
      到告訴人庚○○，輪椅掉在地上。
    95年3 月4 日3 ：57：15告訴人庚○○往被告丁○○方向
      踢，但被警察攔住。
    95年3 月4 日3 ：57：19被告丁○○被警察擋在桌上。
    95年3 月4 日3 ：57：27被告戊○○一直跟警察在談話。
    95年3 月4 日3 ：57：34告訴人庚○○再次進入畫面，一
      直比手畫腳。
    95年3 月4 日3 ：57：39告訴人庚○○將被告戊○○以手
      推開。
    95年3 月4 日3 ：57：50被告戊○○離開急診室，有二名
      警察揮手示意他離開。
    95年3 月4 日3 ：58：00有一名警察以手抓著被告丁○○
      的手離開急診室。
    由上開阮綜合醫院急診室監視錄影帶勘驗結果可知，從被告
    戊○○、丁○○進入急診室（如上開、所述時間），至
    被告戊○○、丁○○離開急診室（如上開、）之期間，
    ，在阮綜合醫院急診室確有衝突發生，其情形則如上、
    、、所呈現，係告訴人庚○○先行動手撲向被告戊○○
    、丁○○，之後現場一片騷動，惟如上、、所呈現，
    因現場已有三位警察在場，故告訴人庚○○與被告戊○○、
    丁○○等人間之衝突均為現場警員所隔離，致雙方所有動作
    ，均未觸及對方身體，被告戊○○、丁○○上開所辯，應堪
    屬實。
  2.至證人即告訴人庚○○於本院審理中雖證稱：當天伊與告訴
    人壬○○到阮綜合醫院後，告訴人壬○○因為受傷昏倒在地
    上，伊聽到被告乙○○的朋友說要把告訴人壬○○送到殯儀
    館，伊問那個人在說什麼，結果就又有一票人來打伊，打伊
    的人中有在庭的被告戊○○、丁○○，他們對伊拳打腳踢，
    其中有一個人拿著點滴架要打伊，結果被醫護人員制止，之
    後他們就一哄而散等語（參本院卷(二)第35頁），似能明確記
    憶遭被告戊○○、丁○○毆打，然證人即告訴人庚○○於本
    院審理中另證稱：伊到醫院時，因為失血很多，意識不是很
    清楚等語（參本院卷(二)第35頁），則證人即告訴人庚○○於
    案發當時既已意識不清，其於意識不清狀況下之記憶是否可
    靠，已非無疑，自難採為不利被告戊○○、丁○○之證據。
  3.另證人劉璟嬅、曾慰慈於警詢中雖均證稱：在阮綜合醫院時
    ，聽到有人大聲喧譁說：「壬○○已身亡，要叫殯儀館把他
    運走」，伊看見是剛才在犁舍鬧事的人，正跟告訴人庚○○
    大聲嚷嚷，告訴人庚○○問他們為何這說，他們三人又一起
    打告訴人庚○○等語（參警卷第62頁、第66頁），然本件案
    發當時確有發生衝突，雙方互有肢體往來，已如上勘驗筆錄
    所載，則證人劉璟嬅、曾慰慈於衝突發生之短暫十幾秒之間
    （時間詳如上勘驗結果），從衝突外圍觀之，認被告戊○○
    、丁○○等人毆打告訴人庚○○一人，非無可能，故證人劉
    璟嬅、曾慰慈有上開「有三人一起毆打庚○○」之陳述，至
    雙方肢體往來，均為在場警員所隔離，而均未觸及對方身體
    乙節，則非衝突外圍之證人劉璟嬅、曾慰慈，於如此短暫時
    間內所能明辨，是尚難以證人劉璟嬅、曾慰慈上開「三人一
    起毆打庚○○」之證詞，而為不利被告戊○○、丁○○之憑
    藉。
  (四)綜上所述，本件檢察官所提出之證據，尚不足證明被告戊○○、丁○○確有傷害之犯行，其為訴訟上之證明，尚未達到
    通常一般之人均不致有所懷疑，而得確信其為真實之程度，
    應認仍有合理之懷疑存在，未能使本院得有罪之確信，自不
    得以該罪名相繩。此外，本院依現存之卷證，復查無被告戊○○、丁○○有何犯行，自屬不能證明被告戊○○、丁○○
    犯罪，揆諸前開說明，自應諭知被告丁○○無罪之判決。至
    被告戊○○部分，因此部分若認有罪與前開經論罪科刑部分
    ，犯行時間緊接、所犯係同一罪名，顯係出於同一概括犯意
    而為之，應為連續犯之裁判上一罪關係（被告戊○○行為後
    ，刑法第56條連續犯之規定業於94年1 月7 日修正公布刪除
    ，並於95年7 月1 日施行，則被告戊○○之犯行，因行為後
    新法業已刪除連續犯之規定，此刪除雖非犯罪構成要件之變
    更，但顯已影響行為人刑罰之法律效果，自屬法律有變更，
    依新法第2 條第1 項規定，比較新、舊法結果，仍應適用較
    有利於被告之行為時法律即舊法論以連續犯，有最高法院95
    年第8 次刑事庭會議決議可資參照。），爰不另為無罪之諭
    知，附此敘明。
據上論斷，應依刑事訴訟法第299 條第1 項前段、第301 條第1
項，刑法第2 條第1 項前段、修正前刑法（下同）第28條、第27
7 條第1 項、第305 條、第55條、第41條第1 項前段、第51條第
5 款，罰金罰提高標準條例第1 條前段、廢止前罰金罰鍰提高標
準條例第2 條，中華民國96年罪犯減刑條例第2 條第1 項第3 款
、第7 條、第10條，判決如主文。
本案經檢察官癸○○到庭執行職務。
中　　華　　民　　國　　96　　年　　10　　月　　31　　日
                 刑事第十庭  審判長法　官  何秀燕
                                   法  官  吳金芳
                                   法  官  林揚奇
以上正本證明與原本無異。
如不服本判決應於收受本判決後10日內向本院提出上訴書狀，並
應敘述具體理由，如未敘述上訴理由者，應於上訴期間屆滿後20
日內補提理由書狀於本院（均須按他造當事人之人數附繕本）「
切勿逕送上級法院」。
中　　華　　民　　國　　96　　年　　10　　月　　31　　日
　　　　　　　　　　　　　　　　　 書記官  于耀文
附錄本判決論罪之法條全文
刑法第277條條第1項
  傷害人之身體或健康者，處3 年以下有期徒刑、拘役或1000元
  以罰金。
刑法第305條
（恐嚇危害安全罪）
以加害生命、身體、自由、名譽、財產之事，恐嚇他人致生危害
於安全者，處 2 年以下有期徒刑、拘役或 3 百元以下罰金。
